臺灣高等法院臺中分院刑事判決　　　94年度交上訴字第1439號
上　訴　人
即　被　告　丙○○
上列上訴人因公共危險案件，不服臺灣南投地方法院94年度交訴
字第8號中華民國94年5月25日第一審判決（起訴案號：臺灣南投
地方法院檢察署93年度偵字第203號），提起上訴，本院判決如
下：
    主  　　文
原判決撤銷。
丙○○駕駛動力交通工具肇事，致人受傷而逃逸，處有期徒刑陸
月，如易科罰金，以參佰元折算壹日。
    事  　　實
一、丙○○於民國93年12月10日上午10時許，駕駛BQ2－338號重
    型機車，沿南投縣南投市○○路由南往北行駛，行經南投縣
    南投市○○路與民族路口欲左轉民族路時，原應注意車前狀
    況，並隨時採取必要之安全措施，而依當時情況，並無不能
    注意之情形，竟疏於注意，而撞上欲穿越馬路之行人乙○○
    ，致乙○○受有左股骨粗隆骨折之傷害（過失傷害部分，業
    經判決公訴不受理確定）。詎丙○○駕駛上開動力交通工具
    肇事，致乙○○受傷後，明知駕駛動力交通工具肇事致人受
    傷時，應立即下車查看，並採取必要之安全措施，不得逃逸
    ，竟未下車救助、保護乙○○，留於現場處理，反而不顧乙
    ○○生命之安危，驅車逃逸。嗣經路人謝鳳娥記下丙○○所
    駕駛機車之車號後，報警查獲。
二、案經南投縣政府警察局南投分局報請臺灣南投地方法院檢察
    署檢察官偵查起訴。
    理　　  由
一、訊據上訴人即被告丙○○雖坦承於前揭時地，駕駛機車撞到
    被害人乙○○後，未下車查看即離去，惟辯稱，撞到後伊看
    到被害人用手揉膝蓋，以為沒有重大傷害，才騎機車離開，
    被害人也沒有阻止伊離去，伊之行為符合社會一般處理車禍
    方式，伊行為應不構成肇事逃逸云云，惟查前開事實，已據
    被告於警詢、偵查中坦認無訛，核與被害人乙○○及證人謝
    鳳娥於警訊時證述之情節大致相符，並有道路交通事故現場
    圖、交通事故調查報告表(一)、(二)、南基醫院診斷證明書及相
    片附卷可佐，被告騎乘機車肇事致被害人受傷後，未下車查
    看隨即離去，核與刑法肇事逃逸之要件相當，被告所辯顯係
    事後飾卸之詞，不足採信。事證明確，被告犯行堪以認定。
二、核被告所為，係犯刑法第185條之4肇事逃逸罪。原審以被告
    罪證明確，予以論罪科刑，雖非無見，惟被告患有疑似精神
    分裂症，有其提出之診斷證明書可按，於肇事當時之精神狀
    態就其處理事故之反應綜合觀察，雖難謂已至精神耗弱之程
    度，惟其對事理之認知仍比一般人薄弱，尚無從重刑之必要
    ，原審仍判處被告有期徒刑七月，尚嫌過重，被告上訴意旨
    以否認犯罪指摘原判決不當，雖無理由，惟原判決既有上開
    可議之處，自屬無可維持，應由本院撤銷改判，爰審酌被告
    肇事致人受傷後未即時予以救護即離去，且事後亦未與被害
    人達成和解，惟其患有疑似精神分裂症、被害人所受之傷害
    等一切情狀，量處如主文第二項所示之刑，並諭知易科罰金
    之折算標準。
三、據上論斷，應依刑事訴訟法第369條第1項前段、第 364條、
    第299條第1項前段，刑法第185條之4、第四十一條第一項，
    罰金罰鍰提高標準條例第二條，判決如主文。
本案經檢察官甲○○到庭執行職務。
中　　華　　民　　國　　94　　年　　9 　　月　　2 　　日
              刑事第十庭  審判長法　官　林　照　明
                                法　官　唐　光　義
                                法　官　林　清　鈞
上列正本證明與原本無異。
如不服本判決應於收受送達後十日內向本院提出上訴書狀，其未
敘述上訴之理由者並得於提起上訴後十日內向本院補提理由書（
均須按他造當事人之人數附繕本）。
                                書記官　劉　恒　宏
中　　華　　民　　國　　94　　年　　9 　　月　　6 　　日
刑法第185條之4：
駕駛動力交通工具肇事，致人死傷而逃逸者，處六月以上五年以
下有期徒刑。
                　　　　　　　　　　　　　　　　　　　Ｒ
